臺灣高等法院交通事件裁定　　　　　　　　　　　九十一年度交抗字第一００三號
　　抗　告　人
　　即受處分人　甲○○　男　二.
右列抗告人因違反道路交通管理處罰條例案件，不服臺灣板橋地方法院中華民國九十
一年十月三十日所為裁定（九十一年度交聲字第一三六八號），提起抗告，本院裁定
如左：
    主  文
抗告駁回。
    理  由
一、按二輛以上之汽車共同違反第一項規定，或在道路上競駛、競技者，處汽車駕駛
    人新臺幣三萬元以上九萬元以下罰鍰，並當場禁止其駕駛及吊銷其駕駛執照，道
    路交通管理處罰條例第四十三條第三項定有明文。
二、經查，本件抗告人即受處分人甲○○於九十一年五月二十六日零時四十分許，在
    臺北縣林口鄉○○路（重劃區），駕駛車牌號碼五Ｇ─七三七一號自用小客車，
    與車牌號碼ＳＨ─二一二一號（由余建成駕駛）、三Ｂ─五二００號（由林仕凡
    駕駛）、八Ａ─四００八號（由許世瑋駕駛）、八Ｆ─八九九五號（由李泓泯駕
    駛）等自用小客車競駛，經警當場攔停並舉發上開五部車輛駕駛人等情，有臺北
    縣政府警察局九十一年五月二十六日北縣警交字第Ｃ00000000號舉發違
    反道路交通管理事件通知單影本乙紙在卷可稽（見原審卷第八頁，按該通知單舉
    發違反法條誤載為道路交通管理處罰條例第四十三條第二項，應更正為同條第三
    項），並有臺北縣政府警察局新莊分局九十一年七月一日新警交裁字第０九一０
    ０一八三二二號函附卷足佐（見原審卷第十一頁）。抗告人於原審聲明異議時略
    以：異議人於民國九十一年五月二十六日與友人林仕凡、余建成、許世瑋、李泓
    泯等五人分駕五輛汽車自臺北縣林口鄉往桃園方向行駛，行經林口鄉○○路，於
    停止間等待右轉時，適有警車經過進行攔檢，以伊等五輛車競駛為由製單舉發，
    然伊等並無任何違規之行為，舉發事實並非實在，為此聲明異議云云。惟查證人
    即本件舉發員警林宏成於原審法院九十一年度交聲字第一四四一號交通異議事件
    （即余建成就其所受裁罰而為聲明異議之事件）審理中到庭證述舉發經過，陳稱
    ：「本件當時是我負責取締飆車的，我到現場時有很多自用小客車在文化北路到
    重劃區飆車，我們用車子追趕飆車人，將飆車的車輛追趕到重劃區○○路才攔下
    異議人（按指該案之異議人余建成）的，異議人停車之後，我才叫員警下去舉發
    他的」、「我們在圖上所示的防制點設有警車，發現文化北路有人飆車，我們警
    車隨後追趕，飆車族就循著我繪製的圖箭頭標示之處駕駛到我所繪製之警車處，
    因警車在該處作攔截，所以飆車族就跑不掉了。當時有七部車同時被舉發，我請
    警員開七張紅單」等語甚明（見原審九十一年度交聲字第一四四一號案卷九十一
    年十月三日訊問筆錄），並當庭繪製現場圖附卷。依證人林宏成所述，警察係因
    在文化北路發覺抗告人等駕駛車輛競駛後，乃尾隨追趕，直至仁愛路口因有警車
    在前方阻擋而攔停，則抗告人所稱係在停止間受攔檢云云，即非屬實。按交通警
    員製單舉發違反道路交通管理處罰條例所列之違規行為，係公務員基於職務上權
    力，依法就特定之具體事件所為具公法上效果之單方行政行為，基於公務員為公
    法上行為具有公信力之原則，該行政處分當可被推定為真正，本此公信原則，立
    法者乃賦予行政機關制定違反道路交通事件統一裁罰標準及處理細則，使執勤警
    員得當機處分以達其維護交通秩序、安全之行政目的；反之，若謂公務員一切行
    政行為均需預留證據以證其實，則國家行政勢必窒礙難行。從而原審以本件既查
    無任何證據證明員警舉發有何違誤情事，其據以舉發之事實認定堪信為正確；而
    抗告人既未就此舉證以實其說，空言置辯，尚無足採信，因認原處分機關據以依
    法處分，並無不合，而裁定駁回抗告人於原審之聲明異議，經核並無違誤。抗告
    意旨除仍以前詞置辯外，另以：為什麼其他四輛車都有開庭訴說的空間，而我沒
    有，我只希望法官能夠把當時的員警及該五輛車共同開庭，又為此告發單我已失
    業二、三個月，好不容易找到工作，卻又因無駕照無法到竹北工作，失業的二、
    三個月中信用卡也負債累累，警察在沒有任何的證明下，只因員警劃一個現場圖
    就證明我們在此地飆車，請法官明察云云，指摘原裁定不當。然查：依道路交通
    案件處理辦法第十六條規定，交通法庭就聲明異議之案件，必要時「得」訊問受
    處分人及其他關係人，並得傳喚證人、命行鑑定、實施勘驗，則可知是否須傳喚
    受處分人到庭訊問，為事實審法官裁量之權限，上開條文既規定「得」訊問，而
    非「應」訊問，則法院於聲明異議之案件中決定是否傳訊受處分人，乃法院之裁
    量權，在未逾越裁量範圍下，應予尊重，本件原審法院以抗告人與余建成等四人
    係於同時地經員警林宏成取締飆車而舉發，經調取原審法院九十一年度交聲字第
    一四四一號案卷核閱無訛並影印附卷，因而採取證人林宏成於該案所為證述，認
    定抗告人之違規行為並未逾越其裁量權，則抗告意旨以此指摘並不足取，抗告人
    聲請同時傳喚員警及其餘四位遭取締之友人到庭陳述，並無必要，附此敘明。綜
    上所述，本件抗告為無理由，應予駁回。
三、據上論斷，應依道路交通案件處理辦法第二十六條、刑事訴訟法第四百十二條，
    裁定如主文。
中      華      民      國   　九十一   　年　　十二　　月　　三十一    日
                              臺灣高等法院交通法庭
                                  審判長法  官  葉  騰  瑞
                                        法  官  莊  明  彰
                                        法  官  黃  國  忠
右正本證明與原本無異。
不得再抗告。
                                        書記官  劉  貞  達
中      華      民      國     九十一     年    十二    月    三十一    日
